【裁判字號】    97,訴,23
【裁判日期】    970128
【裁判案由】    毒品危害防制條例
【裁判全文】
臺灣高雄地方法院刑事判決                97年度訴字第23號
公  訴  人  臺灣高雄地方法院檢察署檢察官
被      告  甲○○
上列被告因違反毒品危害防制條例案件，經檢察官提起公訴（96
年度毒偵字第9583號），嗣被告於本院準備程序進行中，就被訴
事實為有罪之陳述，經告知簡式審判程序之旨，並聽取檢察官及
被告之意見後，本院合議庭裁定由受命法官獨任改依簡式審判程
序審理，並判決如下：
    主  文
甲○○施用第一級毒品，累犯，處有期徒刑捌月。扣案海洛因壹
包（檢驗前淨重零點零參肆公克、檢驗驗後淨重零點零壹貳公克
）沒收銷燬之；注射針筒壹支，沒收之。
    事  實
一、甲○○前因過失傷害及竊盜案件，分別經由臺灣桃園地方法
    院以90年度交易字第427 號判決判處有期徒刑3 月及本院以
    91易字第3157號判決判處有期徒刑5 月確定，應執行有期徒
    刑7 月，送監執行後，於民國93年5 月31日縮短刑期執行完
    畢。又曾因施用毒品案件，經本院以91年度毒聲字第1806號
    裁定令入戒治處所施以強制戒治1 年，嗣於92年10月1 日執
    行完畢釋放出所，並由臺灣高雄地方法院檢察署檢察官以92
    年度戒毒偵字第918 號為不起訴處分確定。詎仍不知戒除毒
    癮，於上開強制戒治執行完畢釋放後5 年內，復基於施用第
    一級毒品海洛因之犯意，於96年6 月19日下午3 時30分許，
    在高雄縣岡山鎮○○路路邊，以針筒注射方式施用第一級毒
    品海洛因1 次。嗣於同日下午4 時許在高雄縣岡山鎮○○街
    2 巷巷口為警攔查，當場扣得其所有海洛因1 小包（檢驗前
    淨重0.034 公克、檢驗後淨重0.012 公克）及供施用海洛因
    所用之注射針筒1 支，並經其同意採尿送驗後呈嗎啡陽性反
    應，始悉上情。
二、案經高雄縣政府警察局岡山分局報請臺灣高雄地方法院檢察
    署檢察官偵查起訴。
    理  由
一、本件被告甲○○所犯係死刑、無期徒刑、最輕本刑為3 年以
    上有期徒刑以外之罪，其於準備程序中就被訴事實為有罪之
    陳述，經法官告知簡式審判程序之旨，並聽取公訴人及被告
    之意見後，認為適宜由受命法官獨任進行簡式審判程序，依
    刑事訴訟法第273 條之1 第1 項規定，裁定由受命法官獨任
    進行審判程序，合先敘明。
二、上開事實，業據被告甲○○於本院審理中自白不諱，且其為
    警查獲時所採集之尿液，經送請台灣檢驗科技股份有限公司
    ，以酵素免疫法 (EIA)及氣相層析質譜法 (GC/MS)方法檢驗
    結果，呈嗎啡陽性反應，此有台灣檢驗科技股份有限公司96
    年7 月5 日濫用藥物尿液檢驗報告1 紙附卷可稽（偵卷96毒
    偵字第9583號卷第8 頁），而「施用海洛因、甲基安非他命
    後，其於尿液中排出之最長時限，受施用劑量、施用方式、
    個人體質及其代謝情況等因素影響，因個案而易，施用海洛
    因一般可檢出之最長時間為海洛因服用後2 至4 天；施用甲
    基安非他命一般可檢出之最長時間為甲基安非他命服用後1
    至5 天」等情，有行政院衛生署管制藥品管理局91年8 月2
    日管檢字第108443號函可查，故自前揭尿液檢驗報告，可知
    被告確曾於採尿前之代謝時間內，施用毒品海洛因。此外並
    有注射針筒1 支及白粉1 小包扣案可證，而白粉1 小包，經
    送驗後呈海洛因陽性反應（檢驗前淨重0.034 公克、檢驗後
    淨重0. 012公克），有高雄市立凱旋醫院96年8 月6 日高市
    凱醫驗字第4576號濫用藥物成品檢驗鑑定書1 紙在卷可證（
    參上開偵查卷第11頁），綜上足認被告之自白與事實相符，
    堪信為真實，其於前開時、地施用第一級毒品犯行，洵堪認
    定。
三、又被告前因施用毒品案件，經本院以91年度毒聲字第1806號
    裁定令入戒治處所施以強制戒治1 年，嗣於92年10月1 日執
    行完畢釋放出所，此有臺灣高等法院被告前案紀錄表1 紙附
    卷可按，其於前開強制戒治執行完畢釋放後，5 年內復犯本
    件施用毒品罪，應依毒品危害防制條例第23條第2 項之規定
    ，予以處罰。
四、按海洛因係毒品危害防制條例第2 條第2 項第1 款所明定之
    第一級毒品，不得非法持有、施用。核被告所為，係犯毒品
    危害防制條例第10條第1 項之施用第一級毒品海洛因罪。又
    被告施用第一級毒品海洛因前後持有海洛因之低度行為，應
    為施用海洛因之高度行為所吸收，不另論罪。查被告有事實
    欄所載之有期徒刑執行完畢紀錄，有前開臺灣高等法院被告
    前案紀錄表可按，其於有期徒刑之執行完畢後5 年內，故意
    再犯本件有期徒刑以上之施用第一級毒品罪，為累犯，應依
    刑法第47條第1 項之規定加重其刑。爰審酌海洛因戕害身心
    ，而被告前因施用毒品屢經送觀察、勒戒及強制戒治處分後
    ，猶不思戒絕革除惡習，再為本件犯罪，顯未因前所受觀察
    勒戒及強制戒治之治療處分而記取教訓，惟其施用毒品所生
    危害，實以自戕身心健康為主，對於他人生命、身體、財產
    等法益，並無明顯而重大之實害，兼衡其犯罪後已坦承犯行
    ，目前尚能主動就醫接受戒除毒癮之治療（見本院卷第47頁
     ） 等一切情狀，量處如主文所示之刑。扣案海洛因1 包之
    成分業經鑑定無訛，已如前述，應屬違禁物，不問屬於犯人
    所有與否，依毒品危害防制條例第18條第1 項前段規定，沒
    收銷燬之。至鑑驗耗費之海洛因既已滅失，即毋庸再予宣告
    沒收銷燬，附此敘明。至注射針筒1 支，則係被告所有且為
    供犯本罪所用之物，亦據其於本院審理中陳明無訛，爰依刑
    法第38條第1 項第2 款規定，宣告沒收之。
據上論斷，應依刑事訴訟法第273 條之1 第1 項、第299 條第1
項，毒品危害防制條例第10條第1 項、第18條第1 項，刑法第11
條、第47條第1 項、第38條第1 項第2 款，判決如主文。
本案經檢察官鄧藤敦到庭執行職務。
中    華    民    國    97    年    1     月    28    日
                  刑事第十庭  法  官  林揚奇
以上正本證明與原本無異。
如不服本判決，應於判決送達後10日內，向本院提出上訴狀。
中    華    民    國    97    年    1     月    28    日
                              書記官  何明昌
毒品危害防制條例第10條
施用第1級毒品者，處6月以上5年以下有期徒刑。
施用第2級毒品者，處3年以下有期徒刑。


司法院資訊處製作；財團法人民間司法改革基金會備份。
